【裁判字號】    99,上易,2108
【裁判日期】    990927
【裁判案由】    竊盜
【裁判全文】
臺灣高等法院刑事判決                99年度上易字第2108號
上  訴  人
即  被  告  甲○○
上列上訴人因竊盜案件，不服臺灣臺北地方法院99年度易字第20
52號，中華民國99年 8月23日第一審判決（起訴案號：臺灣臺北
地方法院檢察署99年度偵緝字第1308號），提起上訴，本院判決
如下：
    主  文
上訴駁回。
    理  由
一、按依刑事訴訟法第350條、第361條、第362條、第367條規定
    ，不服地方法院之第一審判決而上訴者，須提出上訴書狀並
    應敘明具體理由，為上訴必備之程式；倘已提出上訴理由，
    但所提非屬具體理由者，則由第二審法院以上訴不合法律上
    之程式判決駁回。而所謂具體理由，必係依據卷內既有訴訟
    資料或提出新事證，指摘或表明第一審判決有何採證認事、
    用法或量刑等足以影響判決本旨之不當或違法，而構成應予
    撤銷之具體事由，始克當之（例如：依憑證據法則具體指出
    所採證據何以不具證據能力，或依憑卷證資料明確指出所為
    證據證明力之判斷如何違背經驗、論理法則）；倘僅泛言原
    判決認定事實錯誤、違背法令、量刑失之過重過輕微，而未
    依上揭意旨指出具體事由，或形式上雖已指出具體事由，然
    該事由縱使屬實，亦不足以認為原判決有何不當或違法者（
    例如：對不具有調查必要性之證據，法院未依聲請調查亦未
    說明理由，或援用證據不當，但除去該證據仍應為同一事實
    之認定），皆難謂係具體理由，俾與第二審上訴制度旨在請
    求第二審法院撤銷、變更第一審不當或違法之判決，以實現
    個案救濟之立法目的相契合，並節制濫行上訴（最高法院97
    年度臺上字第892號判決意旨參照）。次按第二審法院認為
    上訴書狀未敘述理由，依刑事訴訟法第367條但書規定，始
    應定期間命其補正。如認上訴書狀已敘述理由，但其理由非
    屬具體，其所為上訴，即不符上訴之法定要件，自得逕行判
    決駁回，無定期命補正問題（最高法院97年度臺上字第3599
    號判決意旨參照）。又刑法修正將連續犯、常業犯規定悉予
    刪除，考其立法目的，係基於刑罰公平原則考量，杜絕僥倖
    犯罪心理，並避免鼓勵犯罪之誤解，乃改採一行為一罪一罰
    。是定其刑期時，除仍應就各別刑罰規範之目的、輕重罪間
    體系之平衡、整體犯罪非難評價、各行為彼此間之偶發性、
    與被告前科之關聯性、各行為所侵害法益之專屬性或同一性
    、數罪對法益侵害之加重效應、罪數所反映之被告人格特性
    與犯罪傾向、社會對特定犯罪處罰之期待等，為綜合判斷外
    ，尤須參酌上開實現刑罰公平性，以杜絕僥倖、減少犯罪之
    立法意旨，為妥適之裁量（最高法院96年度臺上7583號判決
    意旨參照）。
二、經查：
    (一)本件原審判決以上訴人即被告甲○○於原審之自白（見原
      審卷第23頁反面）、告訴人乙○○（見臺灣臺北地方法院
      檢察署99年度偵字第2458號卷第44頁至第46頁）、游瑞鈜
      （見臺灣臺北地方法院檢察署99年度偵字第2458號卷第83
      頁至第85頁）於警詢之證述，並有卷附之內政部警政署刑
      事警察局98年11月30日刑紋字第0980163369號鑑驗書（見
      臺灣臺北地方法院檢察署99年度偵字第2458號卷第69頁）
      、刑案現場蒐證照片（見臺灣臺北地方法院檢察署99年度
      偵字第2458號卷第56頁至第65頁、第75-1頁至第82頁）各
      1份及本院被告前案紀錄表可憑等為據，認定被告先後於
      民國98年9月12日上午某時及同年9月中旬某日下午，分別
      為共同踰越牆垣毀壞門扇竊盜犯行及共同毀壞門扇竊盜犯
      行各一次，且均係累犯，審酌被告前有贓物、偽造文書、
      毒品等犯罪紀錄，素行非佳，其本案犯罪動機及目的均僅
      係一時貪利，手段尚稱平和，所竊取財物之價值，暨於犯
      罪後終坦承全部犯行，應已知悔悟，是其態度堪稱良好等
      一切情狀，各量處有期徒刑7月、8月，並定其應執行刑為
      有期徒刑1年1月，均已敘述其所憑證據、認定理由及量刑
      依據，從形式上觀察，原判決之採證認事、用法或量刑並
      無任何不當或違法之處。
    (二)被告收受判決後，於99年9月7日提起本件第二審上訴，其
      上訴理由對於原判決採證認事用法並無爭執，僅以：被告
      在坦承犯行後主動積極接受調查，並深感悔悟，且被告係
      因一時經濟壓力及年紀尚輕，欠缺善惡之分，盼經上訴從
      輕量刑云云，執為上訴理由。惟查：本件被告所犯上開二
      次共同加重竊盜罪，其最輕本刑均為有期徒刑6月，經皆
      依刑法累犯之規定加重其法定本刑後，原審判決就被告二
      個加重竊盜犯罪，各量處有期徒刑7月及8月，已屬從輕。
      再被告所犯二罪皆屬竊盜犯罪，而以其該各二罪對法益侵
      害之加重效應，及罪數所反映之被告人格特性與犯罪傾向
      ，原審判決所定之應執行刑有期徒刑1年1月，尚符合實現
      刑罰公平性及杜絕僥倖、減少犯罪之立法意旨，亦無不當
      之處。被告之上訴意旨，既非依據卷內既有訴訟資料，亦
      未提出新事證，指摘或表明第一審判決有何採證認事、用
      法或量刑等足以影響判決本旨之不當或違法，揆諸首揭說
      明，自難謂其上訴書狀已敘述具體理由。綜上說明，本件
      被告上訴無具體理由，屬不合法律上之程式，應予駁回，
      並不經言詞辯論為之。
據上論斷，依刑事訴訟法第367條前段、第372條，判決如主文。
中    華    民    國    99    年    9     月    27    日
                  刑事第十三庭  審判長法  官  曾德水
                                      法  官  宋松璟
                                      法  官  王復生
以上正本證明與原本無異。
不得上訴。
                                      書記官  陳靜雅
中    華    民    國    99    年    9     月    28    日

司法院資訊處製作；財團法人民間司法改革基金會備份。
